Josue Uscata

Ingeniero Mecatrónico

Urb. Bethania Mz D Lt 14
Lima 10

№ 995557947

3852247

ig josue.uscata@gmail.com
josue_uscata@hotmail.com



Ingeniero mecatrónico con más de 5 años de experiencia y conocimientos en diseño, construcción, pre—comisionado, comisionado, puesta en marcha, supervisión & control y mantenimiento de plantas industriales en las disciplinas de electricidad, instrumentación y automatización en los rubros de extracción y procesamiento de minerales, gas natural y petróleo. Diplomado en Gerencia de Proyecto y Calidad en PUCP. Maestría en Ing. Mecánica PUC—Rio de Janeiro-Brasil.

Objetivo

Integrarme a una empresa solida con un eficiente sistema organizacional donde se permita el crecimiento profesional, ser ingenioso, innovador y flexible a nuevos retos. Gestionar proyectos EPC para el beneficio de la unidad empresa—comunidad

Educación

2000-2005

Bachiller, *Universidad Nacional de Ingeniería (UNI)*, Lima-Perú, *Ing*. Titulado en ingeniería mecatrónica y colegiado en CIP-CIME No CIP : 127235

Conocimientos

- o **Instrumentación, supervisión y control** Calibración y configuración de instrumentos y controladores, lectura y elaboración de P&ID, programación de PLC's y DCS's, implementación de sistemas de monitoreo y supervisión.
- **Electricidad** Generadores, motores y servomotores DC y AC, variadores, lectura y elaboración de planos de sistemas eléctricos.
- Administración y soporte de redes Redes y conectividad, Windows Server 2008 y administración de redes con Linux
- o Mecánica Diseño mecánico, resistencia de materiales y vibraciones mecánicas

Experiencia

2012–2013 Ing. Supervisor, PIL PERU SAC, Lima, Perú.

Proyecto: Kinteroni EPC-2 Lote 57 REPSOL. Pre—comisionado, comisionado de los sistemas eléctricos, instrumentación y control. Coordinación y control de equipos de instrumentación. Mantenimiento y recalibración de la instrumentación de seguridad actuados durante la producción.

Proyecto: FLOWLINE EPC-3, REPSOL. Montaje eléctrico y de instrumentación. Precomisionado y comisionado. Revisón de ingeniería para ejecutar cambios.

Proyecto: CRUP - CONTROL ROOM UNIFICATION PROJECT. Ingeniería de detalle del sistema eléctrico del nuevo cuarto de control de la Planta Malvinas. PLUSPETROL

Proyecto: PCSE - AMPLIACION SISTEMA DE CAPTACION Y TRATAMIENTO DE RESID-UOS PLUVIALES. Implementación de un sistema de control de la planta de captación y tratamiento de efluentes EPC-24. Programación del sistema de control en PLC, desarrollo de pantallas de control en un servidor y un panel view. Apoyo en el precom y com. Coordinación con los vendors y revision técnica de sus equipos en Pileta API y cuarto de control. PLUS-PETROI

Proyecto: Facilidades de re-inyección agua y gas Albacora - Z1 8A. Apoyo en precom y com de tablero de control. Calibración de instrumentos, montaje eléctrico y de instrumentación. BPZ

Proyecto: Sincronismo de generadores. Ingeniería de detalle para tableros de control y fuerza para sistema de generación eléctrica. PLUSPETROL

2011 **Ing. Supervisor**, *EVM PERU EIRL*, Lima, Perú.

Diseño de instalaciones eléctricas, mantenimiento de equipos electromecánicos, automatización industrial y aire acondicionado, elaboración de propuestas técnicas y presuspuestos.

2008–2010 **Ing. Investigador**, *Laboratório de Dinâmica e Vibrações - PUC-Rio*, Rio de Janiero, Brasil.

Revisión de la instrumentación de banco de pruebas para de laboratorios de vibraciones, motores y fluidos. Programación de PLCs para control de un Gantry. Programación de PLC y HMI para sistema de monitoreo de vibraciones con instrumentación wireless.

2007–2008 **Ing. de Proyectos**, *Southern Peru Copper Corporation (SPCC)*, Ilo y Toquepala, Perú.

Siguiendo las buenas prácticas del PMI se implemento el Proyecto de Optimización de Energía Eléctrica sobre las plantas de fundición de Ilo-Moquegua y concentradora de Toquepala-Tacna de SPCC. Este proyecto permitió conocer los procesos de cada planta mediante un reconocimiento del área de trabajo y el análisis de los PFD's, P&ID's y diagramas unifilares de los sistemas eléctricos de potencia y su materialización en una red digital de un Sistema de Control de Procesos (PCS) mediante un DCS Delta V y un DCS Bailey comunicados a la red de PLC's por medio de un servidor OPC contenedor de las variables de procesos. Esta red de PLC's emplean diferentes redes de campo, Hart para señales analógicas, DeviceNet para centros de control de motores y VFD's, Profibus para interlocks y permisivos, ModBus para equipos de protección eléctrica y medidores de energía, ControlNet como red de control de procesos y conexión de HMI's; y también eran conectados diferentes dispositivos de campo que informaban de las variables de procesos al PCS. Además la supervisión por el servidor Wonderware y sus aplicaciones en la red de gestión (TREND) permitió presentar proyectos de ahorro y su respectiva ingeniería conceptual y básica.

2006–2007 Ing. de Desarrollo, Maquinas Panificadoras PANALIN S.A., Lima, Perú.

Diseño, desarrollo e implementación de dispositivos de uso industrial tales como tacómetros, relojes y controladores con interface touchscreen para maquinas de la industria panificadora. Diseño, desarrollo e implementación de un sistema de control usando microcontroladores en las terminales remotas y comunicándolas usando protocolo estándar MODBUS, con aplicación implementada en lenguaje C#, esto para la integración de controladores comerciales para el control de las maquinas panificadoras. Asesoria en la gestion de compras de los insumos electrónicos.

2006 Planeamiento, Proyecto y Operaciones, Consorcio Denisse E.I.R.L., Lima, Perú.

Apoyo en las actividades de mantenimiento, operaciones y proyectos en los sistemas eléctricos, instrumentación, refrigeración y distribución de vapor. Coordinación con el proveedor de un nuevo sistema de distribución de vapor.

Cursos y Diplomados

Curso	Comunicación en instr. digitales	TECSUP	2007
Curso	Redes con PLC	TECSUP	2007
Curso	Superv. de proc. por computadora	TECSUP	2007
Curso	Sis. de cont. distribuido (DCS) y parada de emergencia	TECSUP	2007
Curso	Aterramiento Eléctrico	CIP-Lima	2010
Curso	Instalaciones Eléctrica Industriales	CIP-Lima	2010

Manejo de Software

Administración	Microsoft Office con VBA	y MS Automatización	RsLogix5000, Step7,	FactoryTalk,
	Project.	y control	WinCC e Intouch	
Instrumentación	AutoCAD P&ID y Electrical.	Diseño mecánico	AutoCad, SolidWorks	
		mecanico		

Desarrollo de aplicaciones informáticas

Lenguaje Assembler, C, C++, C#, $\mathbf{Dise\tilde{n}o}$ de \mathbf{Matlab} y LabVIEW. VB. $\mathbf{sistemas}$

control

Idiomas

Ingles Intermedio

Portugues Intermedio